【裁判字號】    89,訴緝,53
【裁判日期】    890725
【裁判案由】    毒品危害防制條例
【裁判全文】
臺灣桃園地方法院刑事判決                          八十九年度訴緝字第五三號
    公  訴  人  臺灣桃園地方法院檢察署檢察官
    被      告  乙○○
    指定辯護人  本院公設辯護人甲○○
右列被告因毒品危害防制條例案件，經檢察官提起公訴（八十八年度偵字第六三八九
號、第六三九０號、第六三九一號），本院判決如左：
    主      文
乙○○共同販賣第二級毒品未遂，累犯，處有期徒刑伍年捌月。
扣案第二級毒品安他命肆包（原淨重貳肆肆點陸貳公克，驗餘淨重貳肆肆點柒公克
）沒收銷燬之，未扣案門號0000000000號、0000000000號、0
000000000號及不詳門號之行動電話機共肆具均沒收之，如一部或全部不能
沒收時，追徵其價額。
    事      實
一、乙○○曾因恐嚇取財案件，於民國八十五年一月十二日經台灣板橋地方法院判處
    有期徒刑六月，八十五年九月十二日執行完畢。尚不知悔改，復與田永盛、蕭奇
    明（田、蕭二人均經本院判決有罪）及真實姓名不詳綽號為「小祥」之成年男子
    ，共同基於意圖營利之犯意連絡，於八十八年四月二十七日上午十時許，首由乙
    ○○出面以其所有不詳門號之行動電話與喬裝買主之警員張慶義連絡，在電話中
    談妥欲以新台幣（下同）三十萬元之價格販賣第二級毒品安非他命半公斤予張員
    。當日下午某時，張慶義依約攜帶三十萬元現金並偕同許立億驅車前去台北縣蘆
    洲市○○路旁與乙○○碰面。在車上，葉某清點錢數後，著即撥打田永盛所有之
    0000000000號行動電話告知款額無誤，田永盛除在電話中與乙○○約
    定在桃園縣大溪鎮仁愛里廟前五之一五九號「歐堡汽車旅館」見面交貨取款外，
    另撥打蕭奇明所有之0000000000號行動電話轉知上情，蕭某得訊旋撥
    通「小祥」所有之0000000000號行動電話與之連絡取貨轉交事宜，惟
    因「小祥」執意分二次給付，且須收得首批貨款十五萬元後始願給付其餘半數，
    乃僅將議定販售量之半數先取交蕭奇明持往約定地點交付。是日晚間八時許，乙
    ○○、張慶義及許立億抵達上址「歐堡汽車旅館」第一０六號房，乙○○並打電
    話通知田永盛告以買主已來到。不久，田永盛獨自先行進房再次確認買主果有帶
    錢之後，隨又外出。約過三十分鐘左右，田永盛偕同蕭奇明攜帶由「小祥」供應
    之安非他命四包（原淨重共二四四‧六二公克，驗餘淨重共二四四‧三七公克）
    前來，於交貨之際，張慶義即表明警察身分並與在附近埋伏守候之員警合力逮獲
    葉、蕭、田三人，且當場扣得該四包安非他命，蕭奇明等人始未得逞。
二、案經台北縣警察局新莊分局報請台灣桃園地方法院檢察署檢察官偵查起訴。
    理      由
一、訊據被告乙○○，矢口否認與蕭奇明等人共同販賣安非他命之犯行，辯稱其僅係
    受許立億之託代覓賣主洽購安非他命，本身並未參與販售云云。但查，喬裝買主
    之警員張慶義如何於八十八年四月二十七日上午十時許，於電話中與乙○○談妥
    欲向之以三十萬元之價格購買安非他命半公斤。當日下午，張慶義依約攜帶三十
    萬元現金駕車前去台北縣蘆洲市○○路旁與乙○○碰面。在車上，葉某清點錢數
    後，著即持用不詳門號之行動電話機撥打田永盛之0000000000號行動
    電話告知款額無誤，田永盛除在電話中與乙○○約定在上址「歐堡汽車旅館」見
    面交貨取款外，另撥打蕭奇明之0000000000號行動電話轉知上情，蕭
    某得訊旋撥通「小祥」之0000000000號行動電話與之連絡取貨轉交事
    宜，惟因「小祥」欲分二次給付，並擬俟首批貨款十五萬元收得後再交付其餘半
    數，乃僅將議定販售量之半數先取交蕭奇明持往約定地點交付。是日晚間八時許
    ，乙○○、張慶義等人抵達上址「歐堡汽車旅館」第一０六號房，乙○○並打電
    話通知田永盛告以買主已來到。不久，田永盛獨自先行進房再次確認買主果有帶
    錢之後，隨又外出。約過三十分鐘左右，田永盛即偕同蕭奇明攜帶由「小祥」供
    應之安非他命四包前來交貨旋為警查獲等各節，分據被告乙○○、共犯蕭奇明於
    警訊及偵查中，共犯田永盛於警訊，證人張慶義前於本院調查及審理時，各供承
    或結證甚詳（見偵字第六三八九號卷第六頁反面、第九頁及反面、第十頁反面、
    第十一頁及反面、第二六頁、第二七頁、第二八頁、第四十頁第四五頁、第五二
    頁，本院八十八年度訴字第七八七號卷八十八年九月十四日訊問筆錄及同年十月
    十五日審判筆錄），並有證人張慶義出具之偵查報告表一份存卷可參，並有如事
    實欄所載之物扣案可稽，扣案四包晶狀物經送驗結果，亦均檢出第二級毒品甲基
    安非他命成份（原淨重共二四四‧六二公克，驗餘淨重共二四四‧三七公克），
    有內政部警政署刑事警察局八十八年五月十三日刑鑑字第四０七九二號鑑驗通知
    書影本一紙在卷可憑。查被告乙○○等及證人張慶義均供明或述明係由警員喬裝
    買主找上乙○○欲向之購買安非他命，葉某始連絡田永盛，田某則連絡蕭奇明並
    由田、蕭二人連袂前來約定地點交貨之情，據而已可認乙○○係處於賣方之立場
    ，復稽以證人張慶義前於本院調查時並結證稱：他（指乙○○）係主動與我連繫
    ，向我說你是在耍我嗎，都這麼久了不給我消息，我無法向我老闆交待，於是我
    表示要向其購買一公斤：：：後來他又打電話過來，其表示貨已發出衹剩半公斤
    ，我再與他討價還價，並殺了幾萬元成交：：：（乙○○）在與我們談話當中，
    都稱對方為「阮頭家」等語（見本院八十八年度訴字第七八七號卷八十八年九月
    十四日訊問筆錄）。乙○○既主動向警員兜安非他命，在電話中又與買主討價還
    價且降價求售，顯見其對售價亦有相當之決定權，並非僅立於居間承轉之地位而
    已，況其與張員洽談接觸過程中，尚口口聲聲稱供貨者為「阮頭家」，凡此諸情
    ，在在具徵乙○○係自居於賣方代表人之立場與張慶義商談交易事宜，職是，其
    係出於販安之意思而著手於洽談販賣之行為甚明。其辯稱僅係受許立億之託代覓
    賣主洽購安非他命，本身並未參與販售云云，顯違事實，核屬卸責之詞，不足採
    信。另查，證人張慶義前於本院調查時復結證稱：見面後，他（指乙○○）在我
    們車上點錢後，便「打電話」給他們老闆，向其老闆表示錢已拿到了一切沒問題
    ：：：到了賓館後，小葉（指乙○○）就打電話給他老闆表示我們到了等語（見
    本院八十八年度訴字第七八七號卷八十八年九月十四日訊問筆錄）。乙○○在張
    員之車上既能隨時利用電話與其所稱之「老闆」者連繫安非他命交易進程，衡情
    ，其顯係有持用手機並以之充為連絡販安之工具。其於本院審理時稱並無手機，
    亦不曾利用手機連絡交易事宜云云，要非屬實，委無足採。再查，安非他命迭經
    政府嚴厲查禁，不惟價格騰貴得來不易，抑且，不論持有或轉讓者，均應受刑罰
    制裁，以最終實際出貨者「小祥」與警員張慶義，素昧平生，互不相識，且張員
    佯欲購入之數量又多達半公斤，取得成本即需費不貲，衡情，「小祥」顯無以原
    價轉交而坐令自己虛耗勞費白忙一場毫無所獲之可能，是以「小祥」當有藉販售
    安非他命從中牟取利益之營利意圖，堪可認定，且乙○○、田永盛、蕭奇明於出
    面洽談或相互連繫時，對此一般人均得輕易認識之常情亦難諉稱不知。準此，葉
    、田、蕭三人既均預知供貨者具有牟利之意圖，乙○○復以賣方代表人之立場出
    面與張慶義洽談安非他命交易事宜，談妥販售價、量後即通知田永盛並議定交貨
    時、地，田永盛則轉知蕭奇明，再由蕭奇明與貨主「小祥」連繫，嗣「小祥」則
    將安非他命取交蕭奇明持往約定地點交付，田永盛亦陪同前去，從而經由蕭、田
    二人之居間連結，乙○○、田永盛、蕭奇明及「小祥」四人間，具有直接或間接
    之販安犯意連絡且均有行為分擔之情極明。再查，買主既為警員所喬裝，其本身
    自乏購安之真實意思，因之，在事理上，被告等之販安行為並無既遂之可能，自
    僅止於未遂，應予敘明。綜述，本件事證已明，被告蕭奇明、田永盛犯行均堪認
    定，應依法論科。
二、核被告乙○○所為，係犯毒品危害防制條例第四條第二項、第五項之販賣第二級
    毒品未遂罪。其與蕭奇明、田永盛及綽號「小祥」之成年男子等四人間，有犯意
    連絡及行為分擔，為共同正犯。又查，乙○○曾有如事實欄所載之犯罪科刑及執
  行情形，有台灣高等法院被告全國前案紀錄表一份在卷可參。其受有期徒刑執行
    完畢後，於五年內再犯有期徒刑以上之本罪，為累犯，應依法僅就法定本刑為有
    期徒刑及罰金部分加重其刑，至法定本刑無期徒刑部分，則依法不得加重。另其
    已著手於販安犯行之實施，因買主為警員所喬裝之意外障礙始未得逞，為障礙未
    遂，爰依刑法第二十六條前段規定，減輕其刑。前開刑之加減並應依法先加重後
    減輕之。爰審酌被告乙○○犯罪動機、目的、手段，擬欲販售安非他命之數量多
    達半公斤，若果得逞對社會之危害至鉅及其犯後態度等一切情狀，量處如主文所
    示之刑。
三、扣案安非他命四包（原淨重共二四四‧六二公克，驗餘淨重共二四四‧三七公克
    ），為毒品，應依毒品危害防制條例第十八條第一項前段規定，諭知沒收銷燬之
    。至未扣案之門號0000000000號、0000000000號、000
    0000000號及不詳門號之行動電話機共四具，各係「小祥」、田永盛、蕭
    奇明、乙○○持以連絡洽談販安事宜之工具，為供販安犯罪所用之物，又手機既
    在各該人隨身攜行持有使用之中，且參酌連絡販安事宜於販售者而言核屬要事，
    為免漏失任何重大訊息，當無臨時向他人借用電話應急之可能，由此二端，自堪
    認話機係分屬渠各人所有，爰依毒品危害防制條例第十九條第一項規定，宣告均
    沒收之，如一部或全部不能沒收時，追徵其價額。
據上論斷，應依刑事訴訟法第二百九十九條第一項前段，毒品危害防制條例第四條第
二項、第五項、第十八條第一項前段、第十九條第一項，刑法第十一條、第二十八條
、第二十六條前段、第四十七條，判決如主文。
本案經檢察官魏雯祈到庭執行職務。
中      華      民      國    八十九    年      七      月    二十五    日
                              臺灣桃園地方法院刑事第三庭
                                  法  官  蔡榮澤
如不服本判決，應於判決送達後十日內向本院提出上訴狀( 應附繕本 )，上訴於
臺灣高等法院。
附論罪科刑依據之法條：
毒品危害防制條例第四條。


司法院資訊處製作；財團法人民間司法改革基金會備份。
